臺灣高雄地方法院民事裁定
110年度消債更字第215號
聲　請　人　簡坤欽　00000000000000000000000000000000000
00000000000000000000000000000000000000000000000000
代　理　人　黃千珉律師
上列當事人因消費者債務清理事件聲請更生，本院裁定如下：
    主  文
聲請人簡坤欽自中華民國一一○年十一月十七日下午四時起開始
更生程序。
命司法事務官進行本件更生程序。
    理  由
一、聲請意旨略以：伊有不能清償債務情事，前向本院聲請調解
    債務清償方案，惟調解不成立。伊又未經法院裁定開始清算
    程序或宣告破產，爰聲請更生等語。
二、按債務人不能清償債務或有不能清償之虞者，得依本條例所
    定更生或清算程序，清理其債務；債務人無擔保或無優先權
    之本金及利息債務總額未逾新臺幣（下同）12,000,000元者
    ，於法院裁定開始清算程序或宣告破產前，得向法院聲請更
    生；法院開始更生程序之裁定，應載明其年、月、日、時，
    並即時發生效力；法院開始更生或清算程序後，得命司法事
    務官進行更生或清算程序，必要時得選任律師、會計師或其
    他適當之自然人或法人1人為監督人或管理人，消費者債務
    清理條例（下稱消債條例）第3條、第16條第1項、第42條第
    1項、第45條第1項分別定有明文。
三、經查：
  ㈠聲請人前於民國110年4月28日提出債權人清冊，向本院聲請
    調解債務清償方案，經本院110年度司消債調字第211號受理
    ，於110年7月28日調解不成立，聲請人於同日以言詞聲請更
    生等情，業經本院依職權調取上開調解卷宗核閱無訛。
  ㈡聲請人於107年度至109年度均無申報所得，名下無財產，雖
    有國泰人壽保單，惟要保人為母親，至三商美邦人壽保單部
    分，經本院依職權向三商美邦人壽函詢保單狀況，迄未獲回
    覆，因該保單解約金之數額無礙於本件更生聲請之准駁，爰
    暫未予列計，併附敘明；又聲請人自107年2月5日起於百分
    百專業剪髮店任剪髮設計師，每月收入約22,000元，前於10
    9年4月30日、110年6月4日各領取行政院防疫紓困補助30,00
    0元，未領取其他補助或給付等情，有107年至108年綜合所
    得稅各類所得資料清單及財產歸屬資料清單【本院110年度
    司消債調字第211號卷（下稱調卷）第10至12頁】、109年稅
    務電子閘門財產所得調件明細表（本案卷第14頁）、財產及
    收入狀況說明書（調卷第2至4頁）、債權人清冊（本案卷第
    90至91頁）、戶籍謄本（本案卷第33頁）、勞工保險被保險
    人投保資料表（調卷第15頁）、個人商業保險查詢結果表（
    本案卷第76頁）、財團法人金融聯合徵信中心前置協商專用
    債權人清冊（調卷第7至9頁）、信用報告（本案卷第17至19
    頁）、社會補助查詢表（本案卷第57至59頁）、租金補助查
    詢表（本案卷第60頁）、勞動部勞工保險局函（本案卷第94
    頁）、勞動部勞動力發展署高屏澎東分署函（本案卷第15頁
    ）、存簿（本案卷第77至78頁、第89頁）、在職證明書（調
    卷第13頁、本案卷第20頁）、收入切結書（調卷第14頁、本
    案卷第21頁）、國泰人壽保險股份有限公司函（本案卷第10
    6至107頁）等附卷可證。依聲請人上述工作、收入及財產情
    況，堪認以其自陳每月收入22,000元，核算其償債能力，較
    為妥適。
  ㈢關於聲請人個人日常必要支出部分，聲請人主張原於母親所
    有房屋居住，自110年5月起因工作而另分租友人住處之雅房
    居住，每月支出16,000元（包含每月房屋租金6,000元）乙
    情，並提出租賃契約（本案卷第29至31頁）、切結書（本案
    卷第88頁）為證。按債務人必要生活費用，以最近1年衛生
    福利部或直轄市政府所公告當地區每人每月最低生活費1.2
    倍定之，清債條例第64條之2第1項定有明文。本院參酌衛福
    部社會司所公告110年度高雄市最低生活費為13,341元，1.2
    倍即16,009元，聲請人主張每月必要支出約16,000元，尚屬
    合理，應予採計。
  ㈣關於聲請人扶養支出部分，聲請人稱須負擔長女簡○葳之扶養
    費，每月6,000元。經查，簡○葳係90年2月生，110年6月自
    五專畢業後，即在家準備執照考試及升學考試，無業，於10
    8年度無申報所得，109年度申報所得為28,795元（性質為恆
    心網路科有限公司其他所得），名下無財產，前於108年每
    月領取低收入戶就學補助6,115元，109年1月至110年1月則
    調整為每月領取6,358元，並因前配偶於107年2月16日殁（
    子女均已辦理抛棄繼承），於108年每月領取國民年金遺屬
    年金2,267元，109年1月至110年6月調整為每月領取2,358元
    ，110年7月起因尚待補正資料，而未核發等情，此有戶籍謄
    本（本案卷第34頁）、所得資料清單及財產歸屬資料清單（
    本案卷第25至27頁）、勞工保險被保險人投保資料表（本案
    卷第74頁）、社會補助查詢表（本案卷第51至54頁）、租金
    補助（本案卷第55頁）、勞動部勞工保險局函（本案卷第94
    至95頁）、存簿（本案卷第79至82頁）、家事事件公告（本
    案卷第114至115頁）附卷可參。簡○葳既已成年，且未就學
    ，亦非無謀生能力，應無請求聲請人扶養權利，聲請人主張
    其扶養簡○葳而有支出部分，難認必要。
　㈤承上，聲請人目前每月收入22,000元，扣除個人必要支出16,
    000元後，剩餘6,000元，而聲請人目前負債總額為1,054,09
    6元（調卷第25至33頁、第42至49頁、第80頁，包括：花旗
    銀行、兆豐銀行、台中銀行、勝天然資產管理有限公司、台
    新資產管理股份有限公司、台灣銀行），以每月所餘逐年清
    償，至少須約15年（計算式：1,054,096÷6,000÷12≒15）始
    能清償完畢，應認其已不能清償債務。此外，聲請人無擔保
    或無優先權之債務總額未逾12,000,000元，且無消債條例第
    6條第3項、第8條或第46條各款所定駁回更生聲請之事由存
    在。則聲請人聲請更生為有理由，應予准許，爰命司法事務
    官進行本件更生程序。
四、依消債條例第11條第1 項、第45條第1 項、第16條第1 項，
    裁定如主文。
中　　華　　民　　國　　110 　年　　11　　月　　17　　日
              　　民事庭　　法　官　賴寶合
以上正本係照原本作成。
本裁定不得抗告。
中　　華　　民　　國　　110 　年　　11　　月　　17　　日
  　                        書記官　胡美儀